---
title: "homework1"
author: "黄舟翔 3220103606"
date: "2025-06-26"
output: 
  pdf_document:
    latex_engine: xelatex
    keep_tex: true
    extra_dependencies: ["ctex"]
header-includes:
  - \usepackage{fontspec}
  - \setmainfont{Times New Roman}
---

```{r setup, message = F, include=FALSE}
options(htmltools.dir.version = FALSE)
library(tidyverse)
library(DAAG)
```

## Q1

### a.

运行下列代码后，可以将Iowa.csv中的数据提取到iowa.df中。

```{r}
iowa.df<-read.csv("data/Iowa.csv", sep = ';', header=T)
```

### b.

运行下列代码后，可以查看iowa.df的行数和列数，由运行结果可知，iowa.df有33行和10列。

```{r}
dimensions <- dim(iowa.df)
cat("b. 数据框有", dimensions[1], "行和", dimensions[2], "列\n")
```

### c.

可以通过下列代码获取iowa.df的列名。由运行结果可知，列名称为 Year, Rain0, Temp1, Rain1, Temp2, Rain2, Temp3, Rain3, Temp4, Yield

```{r}
column_names <- names(iowa.df)
cat("c. 列名称为:", paste(column_names, collapse = ", "), "\n")
```

### d.

用下列代码获取第5行第7列的值，可得值为79.7。

```{r}
value_5_7 <- iowa.df[5, 7]
cat("d. 第5行第7列的值是:", value_5_7, "\n")
```

### e.

用下列代码获取第2行的完整内容。

```{r}
cat("e. 第二行的完整内容:\n")
print(iowa.df[2, ])
```

## Q2

### a.

max(vector1)：元素实际是字符类型。R语言中会按照按字典序比较，即：用ASCII 值比较："1"(49) \< "3"(51) \< "5"(53) \< "7"(55)

故显示最大值为 "7"

```{r}
 vector1 <- c("5", "12", "7", "32")
 max(vector1)
```

sort(vector1)：按字符编码升序排列，即：首字符排序：1 \< 3 \< 5 \< 7

结果："12", "32", "5", "7

```{r}
 vector1 <- c("5", "12", "7", "32")
 sort(vector1)
```

sum(vector1)：出现错误，因为字符向量不能直接数学运算。需先转换为数值型：sum(as.numeric(vector1)) 才能得到 56。

### b.

#### 1.

会产生错误。vector2创建时混合类型触发强制转换，vector2 实际值为c("5", "7", "12")。 故加法操作"7" + "12" 无意义

#### 2.

数据框不要求各元素类型统一，故保留原始类型：

z1: 字符型 ("5")

z2: 数值型 (7)

z3: 数值型 (12)

dataframe3[1,2] 和 dataframe3[1,3] 提取数值元素

有效运算：7 + 12 = 19

```{r}
dataframe3 <- data.frame(z1="5", z2=7, z3=12)  
dataframe3[1,2] + dataframe3[1,3]    
```

#### 3.

list4[[2]] → 42 (数值)

list4[[4]] → 126 (数值)

相加结果：168

```{r}
list4 <- list(z1="6", z2=42, z3="49", z4=126)
list4[[2]] + list4[[4]]  
```

#### 4.

list4[2] → 单元素列表

list4[4] → 单元素列表

列表加法非法

## Q3

### a.

用下列代码可以实现。

```{r}
seq1 <- seq(from = 1, to = 10000, by = 372)
seq2 <- seq(from = 1, to = 10000, length.out = 50)
```

### b.

times = n：

将整个向量重复 n 次

模式：(元素1, 元素2, ...) → 整体重复

each = n：

将每个元素连续重复 n 次

模式：元素1×n, 元素2×n, ...

```{r}
rep(1:3, times = 3) 
rep(1:3, each = 3)
```

## MB.CH1.2

用以下代码解决问题。

```{r}
data(orings)
# 创建子集数据框
selected_rows <- c(1, 2, 4, 11, 13, 18)
orings_subset <- orings[selected_rows, ]

data(orings)


# 安装并加载DAAG包（如果未安装）
if (!require("DAAG")) install.packages("DAAG")
library(DAAG)

# 加载orings数据集
data(orings)

# 提取指定行创建新数据框
selected_rows <- c(1, 2, 4, 11, 13, 18)
orings_subset <- orings[selected_rows, ]

# 添加总事故次数列（Erosion + Blowby）
orings_subset$Total_incidents <- orings_subset$Erosion + orings_subset$Blowby
orings$Total_incidents <- orings$Erosion + orings$Blowby

# 绘制子集数据的图形
plot(Total_incidents ~ Temperature, 
     data = orings_subset,
     main = "critical: total incidents vs temperature",
     xlab = "temperature ", 
     ylab = "total incidents",
     pch = 19, col = "blue",
     xlim = c(30, 85), ylim = c(0, 6))

# 绘制完整数据的图形
plot(Total_incidents ~ Temperature, 
     data = orings,
     main = "full: total incidents vs temperature",
     xlab = "temperature", 
     ylab = "total incidents",
     pch = 19, col = "red",
     xlim = c(30, 85), ylim = c(0, 6))
```

## MB.CH1.4

### a.

用以下代码解决问题。不存在缺失的列。

```{r}
library(DAAG)

str(ais)

colSums(is.na(ais))
```

### b.

用一下代码解决问题。

```{r}
# 创建性别-运动项目交叉表
gender_sport_table <- table(ais$sport, ais$sex)

# 计算男女比例（男性比例）
male_ratio <- gender_sport_table[, "m"] / rowSums(gender_sport_table)

# 识别失衡项目（男性比例 > 2/3 或 < 1/3）
imbalanced_sports <- names(which(male_ratio > 2/3 | male_ratio < 1/3))

# 打印结果
print("性别-运动项目分布表:")
print(gender_sport_table)

cat("\n性别比例失衡的运动项目（比例 > 2:1）:")
print(imbalanced_sports)
```

## MB.CH1.6

### a.

Y轴刻度：表示 log₂(面积)

Y轴增加1单位 → 面积翻倍 (2¹ = 2倍)

Y轴增加2单位 → 面积变为4倍 (2² = 4倍)

Y轴增加3单位 → 面积变为8倍 (2³ = 8倍)

点标签：

左侧数字：实际面积（km²）

右侧文字：湖泊名称

关键观察：

Winnipeg湖面积最大（log₂(24387) ≈ 14.6），远大于其他湖泊

Gods湖海拔最低但面积中等（178m, 1151km²）

海拔与面积无明显相关性

```{r}
Manitoba.lakes <- data.frame(
  elevation = c(217, 254, 248, 254, 253, 227, 178, 207, 217),
  area = c(24387, 5374, 4624, 2247, 1353, 1223, 1151, 755, 657)
)

row.names(Manitoba.lakes) <- c("Winnipeg", "Winnipegosis", "Manitoba", 
                               "SouthernIndian", "Cedar", "Island", 
                               "Gods", "Cross", "Playgreen")
attach(Manitoba.lakes)

plot(elevation, log2(area), pch = 16, xlim = c(170, 280),
     xlab = "Elevation (m)", ylab = expression(log[2](Area)),
     main = "Manitoba's Largest Lakes (Logarithmic Scale)")

text(elevation, log2(area), labels = row.names(Manitoba.lakes), pos = 4)


text(elevation, log2(area), labels = area, pos = 2)

legend("topright", 
       legend = c("Left: Area (km*km)", "Right: Lake Name"),
       text.col = c("black", "black"), bty = "n")

mtext("Note: Each unit increase on y-axis represents doubling of lake area", 
      side = 1, line = 3, cex = 0.8)
```

### b.

Y轴刻度：对数变换后等距

从500到1000的距离 = 从1000到2000的距离（均表示面积翻倍）

大湖（Winnipeg）与小湖（Cross）差异更明显

优势：

直接显示实际面积值

保持面积比例关系直观

避免Winnipeg湖压缩其他数据点

与(a)对比：

相同的数据关系

不同的视觉表示

对数Y轴图更易解释面积差异

```{r}
# 创建对数Y轴图形
plot(area ~ elevation, data = Manitoba.lakes, pch = 16, 
     xlim = c(170, 280), log = "y",
     xlab = "Elevation (m)", ylab = "Area (km*km)",
     main = "Manitoba's Largest Lakes (Logarithmic Y-axis)",
     yaxt = "n")  # 禁用默认Y轴

# 添加自定义对数刻度
axis(2, at = c(500, 1000, 2000, 5000, 10000, 20000), 
     labels = c("500", "1,000", "2,000", "5,000", "10,000", "20,000"))

# 添加湖泊名称标签 (右侧)
text(Manitoba.lakes$elevation, Manitoba.lakes$area, 
     labels = row.names(Manitoba.lakes), pos = 4)

# 添加面积数值标签 (左侧)
text(Manitoba.lakes$elevation, Manitoba.lakes$area, 
     labels = Manitoba.lakes$area, pos = 2)

# 添加比例解释
mtext("Note: Vertical distances represent multiplicative differences in area", 
      side = 1, line = 3, cex = 0.8)
```

关键结论：两种对数表示都揭示了Winnipeg湖的绝对主导地位（占所有湖泊总面积的约70%），但未显示海拔与面积的显著相关性。对数变换对于可视化跨度大的面积数据至关重要。
